臺灣高等法院臺中分院刑事裁定　
110年度聲再字第372號
再審聲請人  
即受判決人  黃俊皓



上列聲請人因聲請再審案件，對於本院107年度上訴字第1242號
確定判決聲請再審，本院裁定如下：
    主  文
再審之聲請駁回。
    理  由
一、聲請再審，應以再審書狀敘述理由，附具原判決之繕本及證
    據，提出於管轄法院為之，但經釋明無法提出原判決之繕本
    ，而有正當理由者，亦得同時請求法院調取之；法院認為聲
    請再審之程序違背規定者，應以裁定駁回之，但其不合法律
    上之程式可以補正者，應定期間先命補正，刑事訴訟法第42
    9條、第433條分別定有明文。而所謂敘述理由，係指具體表
    明符合法定再審事由之原因事實而言；所謂證據，係指足以
    證明再審事由存在之證據；倘僅泛言有法定再審事由，而未
    敘明具體情形，或所述具體情形，顯與法定再審事由不相適
    合，或未提出足以證明再審事由存在之證據，均應認聲請再
    審之程序違背規定。又刑事訴訟法第429條之3固規定，聲請
    再審得同時釋明其事由聲請調查證據，法院認有必要者，應
    為調查。法院為查明再審之聲請有無理由，得依職權調查證
    據。然此係因舊法並無再審聲請人得聲請調查證據之規定；
    惟對於事實錯誤之救濟，無論以何種事由聲請再審，皆需要
    證據證明確有聲請人主張之再審事由，諸如該證據為國家機
    關所持有、通信紀錄為電信業者所保管、監視錄影紀錄為私
    人或鄰里辦公室所持有等情形，若無法院協助，一般私人甚
    難取得相關證據以聲請再審，爰增訂上揭規定，賦予聲請人
    得釋明再審事由所憑之證據及其所在，同時請求法院調查之
    權利，法院認有必要者，應為調查，以填補聲請人於證據取
    得能力上之不足，例如以判決確定前未存在之鑑定方法或技
    術，就原有之證據為鑑定，發現其鑑定結果有足以影響原判
    決之情事，倘該鑑定結果為法院以外其他機關所保管，聲請
    人未能取得者，自得聲請法院調取該鑑定結果。
二、經查，本件再審聲請人即受判決人黃俊皓不服本院107年度
    上訴字第1242號確定判決，其所提出之書狀僅泛稱證人陳秀
    秀之證詞反覆，其與鄭慶麟二人僅為獲得二次減刑之機會，
    故皆對被告做出不實之指控、其餘之人係因與其通聯而遭警
    方查獲，故懷恨在心及為獲減刑或轉為污點證人而為不實指
    控云云，並未附具原判決繕本，亦未具體敘明再審理由及附
    具任何足以證明有刑事訴訟法第420條或第421條所列舉之再
    審事由存在之證據。嗣經本院於110年12月15日裁定命聲請
    人於5日內補正原判決之繕本、再審之具體理由及證據，該
    裁定業於110年12月17日送達聲請人所在之法務部○○○○○○○○○
    ，由其本人收受，有送達證書在卷可參（見本院卷第43頁）
    。聲請人收受上開裁定後，雖有提出刑事理由狀，惟除重申
    上情及補陳法院未讓被告與證人鄭慶麟對質外，仍未附具原
    判決繕本，亦未附具任何足以證明有刑事訴訟法第420條或
    第421條所列舉之再審事由存在之證據。至聲請人雖請求傳
    喚證人及函查證據，然並未提出任何證據證明確有聲請人主
    張之再審事由，且該等證據亦無未經法院協助一般私人甚難
    取得之情形，是難認聲請人就此得以請求法院調查證據，免
    除其提出足以證明再審事由存在證據之義務。揆諸上開說明
    ，聲請人聲請再審之程序違背規定，不合法律上之程式，應
    予駁回。若聲請人確有得聲請再審之理由，且補足原判決之
    繕本及應檢附之證據後，仍得再行提出聲請，附此敘明。
據上論斷，依刑事訴訟法第433條但書，裁定如主文。
中　　華　　民　　國　　110 　年　　12　　月　　24　　日
            刑事第六庭　  審判長法　官　許  冰  芬
                                法　官　鍾  貴  堯
                                法　官　劉  柏  駿
以上正本證明與原本無異。
如不服本裁定，得於收受送達後五日內向本院提出抗告書狀（須
附繕本）。因疫情而遲誤不變期間，得向法院聲請回復原狀。

                                書記官  林  巧  玲 

中　　華　　民　　國　　110 　年　　12　　月　　24　　日